Config:
  hfst:
    Gen: ../../../src/generator-gt-norm.hfst
    Morph: ../../../src/analyser-gt-norm.hfst
  xerox:
    Gen: ../../../src/generator-gt-norm.xfst
    Morph: ../../../src/analyser-gt-norm.xfst
    App: lookup

Tests:



# todo:
# Proofread the gold standard (below)
# Then: run analyser, then correct.


  Noun - alomanõ: # Noun (19) alomanõ 'eng /est /fin' - full paradigm
     alomanõ+A+Sg+Nom: alomanõ
     alomanõ+A+Sg+Gen: alomadsõ
     alomanõ+A+Sg+Par: alomast
     alomanõ+A+Sg+Ill: alomastõ
     alomanõ+A+Sg+Ine: alomadsõn
     alomanõ+A+Sg+Ela: alomadsõst
     alomanõ+A+Sg+All: alomadsõlõ
     alomanõ+A+Sg+Ade: alomadsõl
     alomanõ+A+Sg+Abl: alomadsõlt
     alomanõ+A+Sg+Tra: alomadsõs
     alomanõ+A+Sg+Ter: alomadsõniq
     alomanõ+A+Sg+Abe: alomadsõldaq
     alomanõ+A+Sg+Com: alomadsõgaq
     alomanõ+A+Pl+Nom: alomadsõq
     alomanõ+A+Pl+Gen: alomaidsi
     alomanõ+A+Pl+Par: alomaidsi
     alomanõ+A+Pl+Ill: alomaidsihe
     alomanõ+A+Pl+Ine: alomaidsin
     alomanõ+A+Pl+Ela: alomaidsist
     alomanõ+A+Pl+All: alomaidsilõ
     alomanõ+A+Pl+Ade: alomaidsil
     alomanõ+A+Pl+Abl: alomaidsilt
     alomanõ+A+Pl+Tra: alomaidsis
     alomanõ+A+Pl+Ter: alomaidsiniq
     alomanõ+A+Pl+Abe: alomaidsildaq
     alomanõ+A+Pl+Com: alomaidsigaq

     alomanõ+A+Comp+Sg+Nom: alomadsõmb
